【裁判字號】    89,中交簡上,197
【裁判日期】    890529
【裁判案由】    過失傷害
【裁判全文】
臺灣臺中地方法院刑事判決                    八十九年度中交簡上字第一九七號
    上  訴  人
    即  被  告  乙○○
右上訴人因過失傷害案件，不服本院臺中簡易庭中華民國八十九年五月二十九日八十
八年度中交簡字第二八五號第一審簡易判決（聲請簡易處刑案號：八十九年度偵字第
六五八一號）提起上訴，本院合議庭為第二審判決如左：
    主  文
上訴駁回。
乙○○緩刑參年。
    事  實
一、乙○○於民國八十八年八月八日上午九時二十分許，將車牌號碼ＲＨ─七七五八
    號（原審判決引用之檢察官聲請書誤載為ＲＨ─七七八號）自用小客車停放在台
    中市○○○路靠五權南路六九一巷口後，下車與友人丙○○交談，談畢欲上車時
    ，原應注意停車向外開啟車門時，應注意後方來車狀況，並讓其先行，且無不能
    注意之情形，竟疏於注意，貿然打開駕駛座車門而上車後尚未將車門完全關閉之
    際（原審判決引用之檢察官聲請書誤載為打開車門之際），適有亦未注意車前狀
    況之甲○○騎乘車牌號碼ＯＢＯ─二二○號重機車沿五權南路往中投公路方向自
    後駛來，因不及煞車而撞上乙○○車輛之駕駛座車門，甲○○當場人車倒地，因
    此受有頭部外傷合併挫傷性顱內出血及四肢多處擦傷等傷害。
二、案經甲○○訴由台中市警察局第三分局報告台灣台中地方法院檢察署檢察官偵查
    後聲請簡易判決處刑。
    理  由
一、訊據被告乙○○固坦承於右揭時地肇事致人受傷之事實不諱，惟矢口否認有何過
    失傷害之犯行，辯稱：伊於當天上午九時許，與友人丙○○、趙晉賢約在該處路
    口欲一起前往草屯工作，丙○○先到，伊便下車與丙○○商談工作事宜，趙晉賢
    於十分鐘後到達時，伊三人溝通好行車路線後，伊隨即進入伊車內，當伊坐定欲
    關上車門時，甲○○突然騎機車自後方駛至擦撞到伊車之左前車門護條而人車倒
    地，伊並無過失云云。經查右揭事實，業據告訴人甲○○指訴綦詳，並有道路交
    通事故調查報告表及告訴人之診斷證明書各一份附卷可稽。而被告所舉之證人丙○○亦證稱：當時有目擊乙○○剛坐進車內，車門尚未完全關閉，就有一部機車
    撞過來乙情。且按汽車停車向外開啟車門時，應注意行人、車輛，並讓其先行，
    道路交通安全規則第一百十二條第十五款定有明文。詎被告依當時情形，並無不
    能注意之情事，竟疏未注意右揭規定，而貿然開啟車門，且未迅速將車門關閉，
    致後方來車不及閃避而撞上該未完全關閉之車門，因而肇事，致告訴人受傷，其
    有過失至明。雖告訴人亦疏未注意車前狀況，並隨時採取必要之煞避措施，有違
    同規則第九十四條第三項之規定，於本件車禍發生同有疏失，惟此項告訴人之過
    失與被告之過失相競合，併為發生危害之原因，依法被告仍難辭其過失之責。又
    被告之過失行為與告訴人所受傷害間復有相當因果關係。是被告仍執詞辯稱其無
    過失云云，顯係飾卸之詞，難以採信。本件事證明確，被告之犯行洵堪認定。
二、核被告所為，係犯刑法第二百八十四條第一項前段之過失傷害罪。原審依上開法
    條，判處被告有期徒刑三月，及諭知如易科罰金，以三百元折算一日，經核其認
    事用法均無違誤，量刑亦屬妥適，被告上訴並無理由，應予駁回。末查，被告前
    未曾受有期徒刑以上刑之宣告（有台灣台中地方法院檢察署刑案資料查註紀錄表
    在卷足憑），茲因告訴人於本院審理時陳稱被告已賠償其強制責任險新台幣（下
    同）一萬一千多元、車損四千五百元並當庭賠償五千元，願意原諒被告等語，且
    念及被告因疏於注意致罹刑章，告訴人於本件車禍發生同有疏失，被告經此偵審
    教訓，當知所警惕，信無再犯之虞，本院認為對其所宣告之刑，以暫不執行為適
    當，爰併予宣告緩刑三年，以勵自新。
據上論斷，應依刑事訴訟法第四百五十五條之一第三項、第三百六十八條、第三百七
十三條，刑法第十一條前段、第七十四條第一款，判決如主文。
中      華      民      國    八十九    年      十      月      五    日
                                  臺灣臺中地方法院刑事第六庭
                                  審判長法  官  蕭  志  鋒
                                        法  官  莊  深  淵
                                        法  官  許  秀  芬
右正本證明與原本無異。
不得上訴。
                                        書記官
中      華      民      國    八十九    年      十      月      五      日


司法院資訊處製作；財團法人民間司法改革基金會備份。
